

YLVAIN SCHMITT

Développeur web junior

Issu d'une formation technique, mes expériences dans l'industrie mais également dans le bâtiment m'ont permis d'acquérir de nombreuses qualités. En effet le respect des consignes, protocoles ainsi que l'esprit d'équipe sont essentiels au bon fonctionnement d'une entreprise. J'ai également eu la chance d'avoir une expérience dans l'informatique ce qui m'a beaucoup plu et m'a permis de découvrir des métiers d'avenir.

CONTACT

FORMATION

06 78 31 26 84

SYLVAIN.SCHMITT70@GMAIL.COM

2 RUE NEUVE 70250 RONCHAMP



PERMIS + VÉHICULE

COMPÉTENCES

2

HTML















LOISIRS









2020 - Present

TITRE PROFESSIONNEL DESIGNER WEB

Access Code School Vesoul

En formation en vue de l'obtention du titre professionnel de

2008 - 2009

TITRE PROFESSIONNEL TECHNICIEN D'ASSISTANCE EN INFORMATIQUE

AFPA Relfort

Obtention du Titre professionnel Technicien d'assistance en informatique Stage d'un mois dans l'entreprise PC4S à

2006

TITRE PROFESSIONNEL DE PLAQUISTE

AFPA Montbéliard

Obtention du Titre professionnel de plaquiste.

1998 - 2000

BAC STI GÉNIE MÉCANIQUE

Lycée Ettore Bugatti

Niveau Bac STI Génie Mécanique Option Système motorisé.

1996 - 1998

BEP/CAP OPTION VÉHICULES PARTICULIERS Lycée Ettore Bugatti

EXPERIENCES

2011 - 2020

REGLEUR CN

Sicta Auxelles-bas

Recruté comme opérateur sur machine j'ai bénéficié d'une première promotion interne en tant qu'opérateur régleur en 2016 puis évoluer vers un poste de régleur en 2019.

2010 - 2011

TECHNICIEN D'ASSISTANCE INFORMATIQUE

Auto entrepreneur giromagny

Contrat de sous traitance pour l'entreprise PC4S de Giromagny.

2005 - 2007

PLAQUISTE (INTÉRIM)

Valdoie et Bavilliers

Plusieurs missions intérim pour les entreprises Curti à Bavilliers et Mancini à Valdoie.

2004 - 2005

OUVRIER POLYVALENT (CDD)

Brunstatt

Installation de sono et jeux de lumières dans des complexes de

2003 - 2004

AGENT DE FABRICATION (INTÉRIM)

Rougegoute

Ouvrier polyvalent sur des postes d'assemblage et d'injection plastique.

2002 - 2003

AGENT DE FABRICATION (INTÉRIM)

PSA mulhouse

Ouvrier polyvalent sur différentes lignes d'assemblage du groupe.